【裁判字號】    99,易,1063
【裁判日期】    991123
【裁判案由】    毒品危害防制條例
【裁判全文】
臺灣苗栗地方法院刑事判決              99年度易字第1063號
公  訴  人  臺灣苗栗地方法院檢察署檢察官
被      告  黃兆弘
上列被告因毒品危害防制條例案件，經檢察官提起公訴（99年度
毒偵字第1124號），本院判決如下：
    主  文
黃兆弘施用第二級毒品，累犯，處有期徒刑伍月，如易科罰金，
以新臺幣壹仟元折算壹日。
    事  實
一、黃兆宏前因竊盜案件經本院判處有期徒刑4 月確定，甫於民
    國98年1 月24日縮刑期滿執行完畢（構成累犯）。又因施用
    毒品案件，經法院裁定施以觀察勒戒，執行後認無繼續施用
    傾向，而於99年6 月30日執行完畢釋放。竟仍不知悔改，復
    基於施用第二級毒品安非他命之犯意，於99年7 月1 日下午
    4 時許，在苗栗縣苗栗市○○○路北苗市場2 樓，以錫箔紙
    （未扣案）將安非他命加熱成煙霧，以口鼻施用安非他命乙
    次。嗣於同年7 月3 日9 時55分許，為警在苗栗市○○路96
    巷1 號查獲時其非法持有甫購得之甲基安非他命1 包（毛重
    0.42公克，驗餘淨重0.1579公克）、尚未使用的吸食器1組
    （非法持有甲基安非他命部分，另經檢察官簽分99年度偵字
    第5305號案件偵辦中），並經採尿送驗，驗得安非他命陽性
    反應，始悉上情。
二、案經苗栗縣警察局苗栗分局報告臺灣苗栗地方法院檢察署檢
    察官偵查起訴。
    理  由
一、本件被告黃兆弘對於下列供述證據、非供述證據的證據能力
    均不爭執，且無違法取得或顯不可信之情形，本院自得將之
    採為認定本件犯罪事實存否之證據，附此敘明。
二、訊據被告黃兆弘固坦承於上述時地為警查獲甲基安非他命1
    包、吸食器1 組等事實，但否認有施用安非他命犯行，辯稱
    從勒戒回來後未再施用毒品，且戒毒回來，怎麼可能再用。
    警察查扣的毒品，係伊剛買回來尚未施用就被查獲等語。
三、惟查：
  (一)警員於99年7 月3 日9 時55分許，在苗栗縣苗栗市○○路96
    巷1 號，查獲被告黃兆弘持有甲基安非他命1 包（毛重0.42
    公克，驗餘淨重0.1579公克）、吸食器1 組。警員復將被告
    黃兆弘之尿液送驗，經檢驗結果呈驗得安非他命、甲基安非
    他命陽性反應等情，此有苗栗縣警察局扣押筆錄、扣押物品
    目錄表各1 份（參99年度偵字第3534號卷第27至31頁）、照
    片4 張（參同上偵卷第32至33頁）、苗栗縣警察局苗栗分局
    查獲毒品危害防制條例案件初步鑑驗報告單1 份、濫用藥物
    尿液檢體監管紀錄表3 張（參同上偵卷第35至37頁）、中山
    醫學大學附設醫院檢驗科藥物檢測中心出具尿液檢驗報告1
    紙、苗栗縣警察局苗栗分局毒品犯罪嫌疑人尿液採驗作業管
    制紀錄1 張（參同上偵卷第56至57頁）、行政院衛生署草屯
    療養院鑑定書1 份（99年度毒偵字第1124號卷第19頁）在卷
    可憑。
  (二)被告黃兆弘先於警詢、檢察官訊問時均陳稱於99年7 月1 日
    下午4 時許，在苗栗市○○○路北苗市場2 樓，以錫箔紙，
    將安非他命加熱成煙霧，以口鼻施用安非他命等語（參99年
    度偵字第3534號卷第21頁、第51頁）。參酌被告黃兆弘前述
    尿液檢驗結果，可知其為警查獲後所採集的尿液，係呈安非
    他命陽性反應，核與其上述自白相符，可見其前述自白與事
    實相符，堪信為真實。被告黃兆弘於審理時翻異前詞，改稱
    上情，顯為避重就輕之詞，不足為採。
  (三)綜上，被告的上述辯解，顯係臨訟卸責之詞，不足為採。此
    外，復有中山醫學大學附設醫院檢驗科藥物檢測中心出具尿
    液檢驗報告1 紙、苗栗縣警察局苗栗分局毒品犯罪嫌疑人尿
    液採驗作業管制紀錄1 張、濫用藥物尿液檢體監管紀錄表3
    張、苗栗縣警察局扣押筆錄、扣押物品目錄表各1 份在卷可
    考。又有前述甲基安非他命1 包扣案於99年度偵字第5305號
    案件中（參檢察官99年8 月30日簽呈-99 年度毒偵字第1124
    號卷第22頁，臺灣高等法院被告前案紀錄表）可佐，其施用
    第二級安非他命犯行，洵堪認定。
四、核被告所為，係犯毒品危害防制條例第10條第2 項之施用二
    級毒品罪。其持有第二級毒品安非他命之低度行為，為施用
    之高度行為所吸收，不另論罪。又查，被告前因竊盜案件，
    經本院判處有期徒刑4 月確定後，於98年1 月24日執行完畢
    ，此有臺灣高等法院被告前案紀錄表1 份在卷可考。是其於
    上述有期徒刑執行完畢後，5 年內故意再犯本件上述有期徒
    刑以上的罪，為累犯，應依刑法第47條第1 項規定，加重其
    刑。爰審酌被告曾因施用毒品經觀察勒戒後，竟不知悔改，
    旋即於上述時地施用第二級毒品，實不可取。再斟酌被告犯
    罪的動機、目的、手段、所生危害，及衡酌其於審理時翻異
    前詞否認犯行等一切情狀，及考量檢察官的具體求刑，量處
    如主文所示之刑，並諭知易科罰金的折算標準。被告於上述
    時地為警查扣之甲基安非他命1 包，被告否認曾施用，且扣
    案於被告之前述持有毒品案件中，自應於上述案件依法處理
    ，附此敘明。至警察同時地扣案之吸食器1 組，被告否認持
    以施用安非他命，且本件被告係以錫箔紙加熱安非他命之方
    式，施用安非他命，已如前述，上述吸食器即非本件被告所
    有供其施用安非他命的工具，自不得宣告沒收，併此說明。
五、應適用之法條：
  (一)刑事訴訟法第284 條之1 、第273 條之1 第1 項、第299 條
    第1 項前段、第310 條之2 、第454 條第2 項。
  (二)毒品危害防制條例第10條第2 項。
  (三)刑法第11條前段、第47條第1項、第41條第1項前段。
本案經檢察官林文中到庭執行職務。
中    華    民    國    99    年    11    月    23    日
                  刑事第一庭  法  官  呂曾達
以上正本證明與原本無異。
如不服本判決，應於判決送達後10日內向本院提出上訴狀（應抄
附繕本），其未敘述上訴理由者，應於上訴期間屆滿後20日內補
提理由書狀於本院，上訴於臺灣高等法院臺中分院。告訴人或被
害人如對於本判決不服者，應具備理由請求檢察官上訴，其上訴
期間之計算係以檢察官收受判決正本之日期為準。
                              書記官  劉容辰
中    華    民    國    99    年    11    月    23    日
附錄：
毒品危害防制條例第10條第2 項
施用第二級毒品者，處 3 年以下有期徒刑。

司法院資訊處製作；財團法人民間司法改革基金會備份。
